臺灣高雄地方法院刑事判決　　　　　　99年度審訴字第4156號
公　訴　人　臺灣高雄地方法院檢察署檢察官
被　　　告　戴明忠
上列被告因毒品危害防制條例案件，經檢察官提起公訴（99年度
毒偵字第6113號），被告就被訴事實為有罪之陳述，本院依簡式
審判程序審理，判決如下：
    主  文
戴明忠施用第一級毒品，處有期徒刑拾月，扣案之第一級毒品海
洛因壹包（含袋，檢驗後淨重零點零貳伍公克）沒收銷燬。
    事  實  及  理  由
一、犯罪事實：
    戴明忠前因施用毒品案件，經本院裁定送觀察、勒戒後，因
    認有繼續施用之傾向，再經本院以88年度毒聲字第2702號裁
    定令入戒治處所施以強制戒治，嗣經裁定停止戒治，所餘戒
    治期間付保護管束，於民國88年9 月15日停止處分出所，於
    89年4 月6 日保護管束期滿未經撤銷而執行完畢，並經臺灣
    高雄地方法院檢察署檢察官以89年度戒毒偵字第456 號不起
    訴處分確定。於前開強制戒治執行完畢釋放後5 年內，又因
    施用毒品案件，分別經本院以89年度訴字第1271號判處有期
    徒刑9 月，嗣經臺灣高等法院高雄分院以89年度上訴字第12
    01號駁回上訴確定、經本院以90年度訴字1269號判處有期徒
    刑10月確定，經接續執行，於91年12月26日縮短刑期假釋出
    監付保護管束，於92年1 月18日保護管束期滿，假釋未經撤
    銷視為執行完畢（不構成累犯）。詎猶不知悔改，基於施用
    第一級毒品海洛因之犯意，於99年8 月21日凌晨零時許，在
    高雄市五號公園廁所內，以針筒注射之方式，施用第一級毒
    品海洛因1 次。嗣於99年8 月25日15時許，在高雄市○鎮區
    ○○街81號前，因行跡可疑為警盤查，經戴明忠同意搜索後
    ，扣得第一級毒品海洛因1 包（含袋，檢驗後淨重0.025 公
    克），嗣經其同意後採尿送驗，檢驗結果確呈嗎啡、可待因
    陽性反應。
二、證據名稱：
    被告戴明忠於本院審理時之自白，高雄市政府警察局左營分
    局毒品案嫌疑人尿液代碼與姓名對照表（代碼：C99589）、
    高雄市立凱旋醫院99年10月11日濫用藥物尿液檢驗報告、高
    雄市立凱旋醫院99年10月26日高市凱醫驗字第14223 號濫用
    藥物成品檢驗鑑定書各1 紙，高雄市政府警察局左營分局搜
    索、扣押筆錄暨扣押物品目錄表1 份，扣案之第一級毒品海
    洛因1 包（含袋，檢驗後淨重0.025 公克），警員製作之職
    務報告書1 紙，臺灣高等法院被告前案紀錄表。
三、核被告所為，係犯毒品危害防制條例第10條第1 項之施用第
    一級毒品罪。其持有第一級毒品海洛因之低度行為為施用之
    高度行為吸收，不另論罪。查被告前因施用毒品案件，分別
    經本院以89年度訴字第1271號判處有期徒刑9 月，嗣經臺灣
    高等法院高雄分院以89年度上訴字第1201號駁回上訴確定、
    經本院以90年度訴字1269號判處有期徒刑10月確定，經接續
    執行，於91年12月26日縮短刑期假釋出監付保護管束，於92
    年1 月18日保護管束期滿，假釋未經撤銷視為執行完畢。另
    因懲治盜匪條例、搶奪及竊盜案件，經本院以90年度訴字第
    1642號判處有期徒刑5 年10月、1 年、4 月確定，嗣部分犯
    行經裁定予以減刑，且與不得減刑之罪合併定應執行有期徒
    刑6 年3 月確定，於97年10月29日假釋出監付保護管束（保
    護管束期滿日為99年6 月12日），惟於假釋期間之98年3 月
    13日、同年月17日，再因施用毒品案件為警查獲，經臺灣高
    雄地方法院檢察署檢察官以98年度毒偵字第2676號緩起訴處
    分（緩起訴期間為98年7 月16日至100 年7 月15日），於緩
    起訴期間之99年8 月21日再犯本件施用毒品案件，係於緩起
    訴期間內故意更犯有期徒刑以上刑之罪，並經檢察官提起公
    訴，上開緩起訴處分依法經撤銷後，該施用毒品案件並經提
    出公訴（臺灣高雄地方法院檢察署檢察官100 年度撤緩毒偵
    字第37號），由本院100 年度審訴字第1325號判刑在案，是
    被告係於假釋中因故意更犯罪經判刑在案，依法前開假釋得
    撤銷，若假釋經撤銷，前揭徒刑尚未執行完畢，應不構成累
    犯。起訴意旨認被告係累犯，容有誤會，附此敘明。
四、爰審酌被告前經強制戒治及刑罰執行後，仍未能徹底戒絕毒
    品，再犯本件施用毒品罪，顯見其自制力不足，無法擺脫毒
    品，惟念所犯施用毒品罪乃屬戕害自身身心健康行為，尚未
    對他人造成實害，其行為本身對社會所造成之危害並非直接
    ，反社會性之程度應屬較低，且其犯後已坦認犯行等一切情
    狀，量處如主文所示之刑。扣案之白色粉末1 包（含袋，檢
    驗後淨重0.025 公克），確屬第一級毒品海洛因無訛，此有
    高雄市立凱旋醫院99年10月26日高市凱醫驗字第14223 號濫
    用藥物成品檢驗鑑定書在卷可稽，且包裝袋亦與毒品難以析
    離，應視同毒品，爰依毒品危害條例第18條第1 項前段之規
    定，宣告沒收銷燬。另毒品送驗耗損部分，因已滅失，爰不
    宣告沒收銷燬之，附此敘明。
據上論斷，應依刑事訴訟法第273 條之1 第1 項、第299 條第1
項前段、第310 條之2 、第454 條第1 項，毒品危害防制條例第
10條第1 項、第18條第1 項前段，判決如主文。
本案經檢察官余彬誠到庭執行職務。
中    華    民    國    100     年    7     月  19    日
                     刑事第十庭  法  官   顏銀秋
以上正本證明與原本無異。
如不服本判決應於收受送達後10日內向本院提出上訴書狀，並應
敘述具體理由；如未敘述上訴理由者，應於上訴期間屆滿後20日
內向本院補提理由書（均須按他造當事人之人數附繕本）「切勿
逕送上級法院」。
中    華    民    國   100    年    7     月    19    日
                                 書記官   林豐富
附錄論罪科刑法條
毒品危害防制條例第10條第1項（施用第一級毒品罪）
施用第一級毒品者，處6月以上5年以下有期徒刑。